【裁判字號】    90,易,1785
【裁判日期】    900612
【裁判案由】    家庭暴力防治法
【裁判全文】
臺灣高雄地方法院刑事判決                          九十年度易字第一七八五號
    公  訴  人  臺灣高雄地方法院檢察署檢察官
    被      告  甲○○
右列被告因家庭暴力防治法之傷害案件，經檢察官提起公訴（九十年度偵字第六三三
七號），本院判決如左：
    主  文
甲○○傷害人之身體，處拘役拾日，如易科罰金，以佰元折算壹日。
    事  實
一、甲○○與乙○○○係夫妻關係，有家庭暴力防治法第三條第一款之家庭成員關係
    ，二人平時感情不睦，乙○○○因而暫時搬回其娘家即高雄縣鳳山市○○里○○
    街六十五號居住，甲○○於民國八十九年十二月二十一日凌晨零時許，至上開高
    雄縣鳳山市○○里○○街六十五號與乙○○○見面，言談中二人發生爭執，甲○
    ○竟基於傷害之犯意，出手強拉及推擠乙○○○，致乙○○○受有左腕瘀血二ｘ
    二公分、左膝瘀血二ｘ二公分、右上臂瘀血八ｘ三公分等傷害。
二、案經乙○○○訴由台灣高雄地方法院檢察署檢察官偵查起訴。
    理  由
一、訊之被告甲○○對於在上開時地與告訴人乙○○○發生爭執固不諱言，惟矢口否
    認有何傷害之犯行，辯稱：伊當時僅要告訴人下樓談話，告訴人不肯而發生推擠
    而已云云。惟查上開犯罪事實，業據告訴人乙○○○於偵查及審理中指訴綦詳，
    復有受理家庭暴力事件驗傷診斷書一紙在卷可參，罪證明確，被告犯行堪以認定
    。
二、核被告所為，係犯刑法第二百七十七條第一項之傷害罪。審酌被告犯罪之動機、
    目的、手段，及告訴人所受之傷害程度尚非嚴重，被告前有因公共危險案件經判
    處拘役二十日，如易科罰金，以三百元折算一日，八十九年五月二十三日執行完
    畢之前科紀錄，有其刑案資料查註紀錄表一份在卷可查，及被告犯罪後之態度等
    一切情狀，量處如主文所示之刑，並諭知易科罰金之折算標準。又被告行為後，
    刑法第四十一條已於八十九年一月十日經公布修正為第四十一條第一項，並於同
    年月十二日生效，其規定為：「犯最重本刑為五年以下有期徒刑之罪，而受六個
    月以下有期徒刑或拘役之宣告，因身體、教育、職業或家庭之關係，執行顯有困
    難者，得以一元以上三元以下折算一日，易科罰金。但確因不執行所宣告之刑難
    收矯正之效，或難以維持法秩序者不在此限」，新舊法比較結果，修正後之現行
    刑法第四十一條第一項後段但書「但確因不執行所宣告之刑難收矯正之效，或難
    以維持法秩序者，不在此限」之規定，對於被告較為不利，依刑法第二條第一項
    但書規定，自應適用修正前刑法第四十一條之規定以諭知易科罰金之折算標準，
    併此敘明。
三、公訴意旨另以被告於八十九年十二月二十六日零時許，在上開高雄縣鳳山市○○
    里○○街六十五號毆打告訴人成傷，因認被告涉有傷害之罪嫌等語，惟查，被告
    堅決否認有此傷害告訴人之犯行，且告訴人於審理中亦指稱，被告並未在該時地
    對其加以傷害，實際上其所提告訴內容係被告在八十九年七月二日毆打其身體成
    傷，可能係因診斷書係八十九年十二月二十六日所出具（八十九年七月三日就診
    ），使檢察官誤載傷害之日期係八十九年十二月二十六日等語，顯見公訴意旨所
    指被告在九十年十二月二十六日零時許，在高雄縣鳳山市○○路六五號傷害告訴
    人身體之犯行，其犯罪時間應係八十九年七月二日；又按告訴乃論之罪，其告訴
    應自得為告訴之人得悉犯人時起，於六個月內為之，且告訴乃論之罪，其告訴已
    逾告訴期間者，法院應諭知不受理之判決，刑事訴訟法第二百三十七條第一項及
    第三百零三條第三款定有明文，而本件被告係因上開八十九年七月二日傷害告訴
    人身體，經檢察官提起公訴，認被告係犯刑法第二百七十七條第一項之傷害罪，
    依同法第二百八十七條前段之規定，即須告訴乃論，惟告訴人遲至九十年三月二
    十八日始向台灣高雄地方法院檢察署提出傷害之告訴，已逾六個月之告訴期間，
    核之上開規定，自應諭知不受理之判決，惟公訴人認此部分與上開有罪部分，有
    連續犯之裁判上一罪之關係，爰不另為不受理之諭知，併予敘明。
據上論斷，應依刑事訴訟法第二百九十九條第一項前段，刑法第二百七十七條第一項
、第二條第一項但書、修正前第四十一條，罰金罰鍰提高標準條例第一條前段、第二
條，判決如主文。
中    華    民    國    九十    年        六      月      十二        日
                                  臺灣高雄地方法院刑事庭
                                      法  官    林 俊 寬
右正本證明與原本無異。
如不服本判決，應於判決送達後十日內，向本院提出上訴狀。
                                      書記官    李 文 廣
中    華    民    國    九十    年        六      月      十二    日
附錄本判決論罪科刑之法條
傷害人之身體或健康者，處三年以下有期徒刑，拘役或一千元以下罰金。
犯前項之罪，因而致人於死者，處無期徒或七年以上有期徒刑，致重傷者，處三年以
上、十年以下有期徒刑。


司法院資訊處製作；財團法人民間司法改革基金會備份。
